---
title: "Trabajo de fin de grado"
author: "Manuel Grau Roldán"
date: "2023-02-15"
output:
  prettydoc::html_pretty:
    theme: cayman
    highlight: github     
---
Paquetes de R usados
```{r setup, warning=FALSE }
knitr::opts_chunk$set(warning = FALSE, message = FALSE, engine.path=list(
  python = "C://Users//manue//anaconda3//python.exe")

) 
library(gtExtras)#para crear tablas
library(gt)
library(ggplot2)
library(stats, methods,grDevices )#para graficar
library(reticulate)#para usar python
library(modeest)#para calcular la moda
library(mnormt)# normal bidimensional
library(nortest)#test de Lilliefors
```
Graficador

```{r}
graficador <- function(a, b, l, f) {
    x <- seq(a, b, length.out = l)
    y <- x
    z <- outer(x, y, f)
    z[z < 0] = 0
    op <- par(bg = "white")
    persp(x, y, z, theta = 30, phi = 30, expand = 0.5,
        col = "lightblue", ltheta = 120, shade = 0.75,
        zlab = f, xlab = formalArgs(args(f))[1],
        ylab = formalArgs(args(f))[2]) -> res
}

```

Creador de tablas
```{r}
histo<-function(lst){
  m=mean(lst)
  mo=mlv(lst,method = 'shorth')
  
  q1=quantile(lst, 0.025)
  q2=quantile(lst, 0.975)
  
  hist(lst,freq=FALSE)
  abline(v =m,col = "blue",lwd = 2)
  abline(v =q1,col = "red",lwd = 2)
  abline(v =q2,col = "red",lwd = 2)
  abline(v =mo,col = "green",lwd = 2)
  return(paste(
    'El cuantil para 0.025 es ' , as.character(q1),', el cuantil para 0.975 es ',as.character(q2),', la media es ' ,as.character(m),', la moda es ' ,as.character(mo),', la desviación típica es ',as.character(sd(lst))
  ))
}
```
Creador de histogramas
```{r}
tabla <- function(dataframe) 
  # Genera tablas con código de colores para un dataframe
  {
    gt(dataframe, rownames_to_stub = TRUE) %>%
        gt_color_rows(columns = dimnames.data.frame(dataframe)[[2]],
            palette = "ggsci::blue_material", domain = range(dataframe)) %>%
        gt_theme_nytimes()
}
```

Influencia del precio entre las empresas

```{r}
price_function <- function(p_1, p_2, k = 400)
{
    return(1 - (exp(p_1/k)/(exp(p_1/k) + exp(p_2/k))))
}
graficador(3, 1000, 60, "price_function")

```

Funciones asociadas a las variables dicotómicas

```{r}
dicotomic_function_ps <- function(c_ps, c_xb, l_ps = 0.8) {
  return((1 - c_ps) * (1 - c_xb) * 0.75 +
           c_ps * (1 - c_xb) * 0.9 +
           c_xb * (1 - c_ps) * 0.3 +
           c_ps * c_xb * l_ps)
}

dicotomic_function_xb <- function(c_ps, c_xb, l_xb = 0.9) {
  return((1 - c_ps) * (1 - c_xb) * 0.7 +
           c_ps * (1 - c_xb) * 0.4 +
           c_xb * (1 - c_ps) * 0.8 +
           c_ps * c_xb * l_xb)
}
 
```

Control del precio

```{r}


price_control_ps <- function(p, m = 2000, c_ps, c_xb,
    l_ps = 0.8) {
    m = m * dicotomic_function_ps(c_ps, c_xb, l_ps = l_ps)
    return(0 + (p <= m) * (p>=0) *((-(p - m)/m)^2))
}
price_control_xb <- function(p, m = 2000, c_ps, c_xb,
    l_xb = 0.9) {
    m = m * dicotomic_function_xb(c_ps, c_xb, l_xb = l_xb)
    return(0 + (p <= m) * (p>=0) * (((p - m)/m)^2))
}
```

Esperanza del número de ventas

```{r}
ventas_ps <- function(p_ps, p_xb, c_ps = 1, c_xb = 0,
    k = 400, m = 2000, l_ps = 0.8)
    {
    return(5e+07 * dicotomic_function_ps(c_ps, c_xb,
        l_ps = l_ps) * price_function(p_ps, p_xb, k) *
        price_control_ps(p_ps, m, c_ps, c_xb, l_ps = l_ps))
}
ventas_xb <- function(p_ps, p_xb, c_ps = 0, c_xb = 0,
    k = 400, m = 2000, l_xb = 0.9)
    {
    return(5e+07 * dicotomic_function_xb(c_ps, c_xb,
        l_xb = l_xb) * price_function(p_xb, p_ps, k) *
        price_control_xb(p_xb, m, c_ps, c_xb, l_xb = l_xb))
}


```

Esperanza del beneficio

```{r}
beneficios_ps <- function(p_ps, p_xb, c_ps = 0, c_xb = 0,
    k = 400, m = 2000, l_ps = 0.8)
    {
    ventas_ps(p_ps, p_xb, c_ps = c_ps, c_xb = c_xb, k = k,
        m = m, l_ps = l_ps) * (p_ps - 100)
}

beneficios_xb <- function(p_ps, p_xb, c_ps = 0, c_xb = 0,
    k = 400, m = 2000, l_xb = 0.9)
    {
    ventas_xb(p_ps, p_xb, c_ps = c_ps, c_xb = c_xb, k = k,
        m = m, l_xb = l_xb) * (p_xb - 100)
}

graficador(1, 1000, 60, "beneficios_ps")
graficador(1, 1000, 60, "beneficios_xb")
```

Resolución problema Bertrand


```{r}
# la siguiente función calcula el equilibrio de Nash
# del problema de Bertrand
resolucion  <- function(c_ps = 0,
                       c_xb = 0,
                       k = 400,
                       m = 2000,
                       x0 = 0,
                       y0 = 0,
                       N = 100,
                       l_ps = 0.8,
                       l_xb = 0.9,
                       eps=10^-4)
  # x0 e y0 corresponde al inicio
  # N corresponde al número de iteraciones
  # usaremos por defecto N = 100 por funcionar bien
{
  # generamos una matrix que contenga todas las iteraciones
  z = matrix(0, nrow = 2, ncol = N + 1)
  z[, 1] <- c(x0, y0)# almacenamos el punto inicial
  i = 0
  l=TRUE#criterio de parada por diverger
  aux2=TRUE #criterio de parada al converger
  # iniciamos el bucle
  while (all(i < N, aux2,l))
  {
    i = i + 1
    #almacenamos el óptimo para p_p
    aux = optim(z[1, i], function(x)
    {
      -beneficios_ps(x, z[2, i], c_ps,
                     c_xb, k, m, l_ps = l_ps)
    })$par
    #comprobamos que no sea demasiado alto
    if (aux <= (m * dicotomic_function_ps(c_ps, c_xb, l_ps = l_ps))) {
      z[1, i + 1] <- aux
    } else{
      l=FALSE
    }
    
    #almacenamos el óptimo para p_x
    
    aux = optim(z[2, i], function(y)
    {
      -beneficios_xb(z[1, i + 1], y,
                     c_ps, c_xb, k, m, l_xb = l_xb)
    })$par
    if (aux <= (m * dicotomic_function_xb(c_ps, c_xb, l_xb = l_xb))) {
      z[2, i + 1] <- aux
    } else{
      l=FALSE
    }
    aux2=dist(z[1, i + 1]-z[1, i])>eps
  }

  #nos devuelve los beneficios de cada empresa
  # y los precios de las consolas del equilibrio de Nash
  return(list(
    'beneficios' = c(
      beneficios_ps(
        p_ps = z[1,
                 i + 1],
        p_xb = z[2, i + 1],
        c_ps = c_ps,
        c_xb = c_xb,
        k,
        m,
        l_ps = l_ps
      ),
      beneficios_xb(
        p_ps = z[1, i + 1],
        p_xb = z[2, i + 1],
        c_ps = c_ps,
        c_xb = c_xb,
        k,
        m,
        l_xb = l_xb
      )
    ),
    'precios' = z[, i + 1],
    'converge' = l * i==N
  ))
}
```



Solución problema $2 \times 2$



```{r, results='hide'}
# La siguiente función calcula la p y la q 
# de un problema 2x2
solucion2 <- function(e1,e2) {
# importamos las funciones de python
np <- import("numpy", convert = FALSE)
nash <- import("nashpy", convert = FALSE)
# creamos el juego
np1<-np$array(e1)

np2<-np$array(e2)

jg<- nash$Game(np1,np2)
#obtenemos el equilibrio 
equilibria <- jg$support_enumeration(non_degenerate = FALSE)
for (i in iterate(equilibria)){

}
#el último i contiene la estrategia mixta, si la hay
  return(list('p' = py_to_r(i)[[1]][1],
              'q' = py_to_r(i)[[2]][1]))
}
```

Solución problema reducido

```{r, results='hide'}
# esta función resuelve el problema completo
# devolviendonos la solución del mismo 
solucion <- function(k = 400,
                     m = 2000,
                     l_ps = 0.8,
                     l_xb = 0.9) {
  # calculamos los diferentes ejercicios de Bertrand
  conv=TRUE
  precios1=matrix(
        nrow = 2,
        ncol = 2,
        dimnames = list(
          c("No hace crossplay", "Hace crossplay"),
          c("No hace crossplay", "Hace crossplay"))
        )
  precios2=precios1
  beneficios1=precios1
  beneficios2=precios1
  for (i in 0:1) {
    for (j in 0:1){
      r= resolucion(
        k = k,
        m = m,
        c_ps = j ,
        c_xb = i,
        l_ps = l_ps,
        l_xb = l_xb
      )
    precios1[j+1,i+1]=r$precios[1]
    precios2[j+1,i+1]=r$precios[2]
    beneficios1[j+1,i+1]=round(r$beneficios[1])
    beneficios2[j+1,i+1]=round(r$beneficios[2])
    conv=conv*r$converge  
    }}
  # usamos el programa anterior para calcular 
  # la solución del problema 2x2
  solution2x2 = solucion2(precios1, precios2)
  p = solution2x2$p
  q = solution2x2$q
  # nos devuelve la solución junto con los 
  # beneficios esperados
  return(
    list(
      'p' = p,
      'q' = q,
      'beneficiosesperados' = list(
        'ps' = cbind(p, 1 - p) %*%
          beneficios1 %*%
          c(q, 1 - q),
        'xb' = cbind(p, 1 - p) %*%
          beneficios2 %*%
          c(q, 1 - q)
      ),
      'beneficiosps' = as.data.frame(beneficios1),
      'beneficiosxb' = as.data.frame(beneficios2),
      #obtenemos los precios que pone cada jugador en cada opción
      'preciosps' = as.data.frame(precios1),
      'preciosxb' = as.data.frame(precios2),
      'converge'  = conv
    )
  )
}
```

Resultados del problema reducido

```{r}
sol =solucion()
```

La solución converge
```{r}
sol$converge
```

Beneficios esperados final para cada empresa
```{r}
sol$beneficiosesperados
```
La $p$, siendo $(p,1-p)$ la estrategia de Playstation
```{r}
sol$p
```
La $q$, siendo $(q,1-q)$ la estrategia de Xbox
```{r}
sol$q
```
Equilibrio de Nash de los precios para Playstation
```{r}
sol$preciosps
```
Equilibrio de Nash de los precios para Xbox
```{r}
sol$preciosxb
```

Beneficios esperados de Playstation obtenidos para cada caso 
```{r}
sol$beneficiosps
```
Beneficios esperados de Xbox obtenidos para cada caso 
```{r}
sol$beneficiosxb
```

ANÁLISIS DE SENSIBILIDAD

Función del análisis de la incertidumbre de $h_p(1,1)$
```{r}
sensitivity2 <- function(n,a,b)
{
  conv=TRUE
  lstps=rbeta(n,a,b)#generamos los valores
      #usamos las variables auxiliares
    psolaux = c()# almacena las p obtenidas
    qsolaux = c()# almacena las q obtenidas
    pssolaux = c()# almacena los beneficios de
    # ps obtenidos
    xbsolaux = c()# almacena los beneficios de
    # xb obtenidos
    ps2solaux = c()# almacena los precios de
    # ps obtenidos para c_ps=0 y c_xb=1
    xb2solaux = c()# almacena los precios de
    # xb obtenidos para c_ps=0 y c_xb=1
    for (l_ps in lstps)# bucle para la l_ps
        {   # obtenemos la solución
            sol = solucion(l_ps = l_ps)
            # almacenamos los datos que interesan
            psolaux = c(psolaux, round(sol$p,
                4))
            qsolaux = c(qsolaux, round(sol$q,
                4))
            pssolaux = c(pssolaux,
                round(sol$beneficiosesperados$ps,
                  4))
            xbsolaux = c(xbsolaux,
                round(sol$beneficiosesperados$xb,
                  4))
            ps2solaux = c(ps2solaux,
                round(sol$preciosps[2,
                  2], 2))
            xb2solaux = c(xb2solaux,
                round(sol$preciosxb[2,
                  2], 2))
            conv=conv*sol$converge
        }

    
    # devolvemos los diferentes dataframes
    return(list('p' = psolaux, 'q' = qsolaux,
        'beneficiosps' = pssolaux, 'beneficiosxb' = xbsolaux,
        'preciosps' = ps2solaux, 'preciosxb' = xb2solaux,
        'converge'=conv))
}
```

Ejecutamos el análisis de sensibilidad 

```{r}
set.seed(2)
n=100
a=8
b=2
lista2 = sensitivity2(n,a,b)
```
Converge el algoritmo
```{r}
lista2$converge
```
Media de los $p$
```{r}
mean(lista2[["p"]])
```
Media de los $q$
```{r}
mean(lista2[["q"]])
```

Histograma de los beneficios de Playstation

```{r}
histo(lista2[['beneficiosps']])
```
Histograma de los beneficios de Xbox
```{r}
histo(lista2[['beneficiosxb']])
```
Histograma de los precios de Playstation

```{r}
histo(lista2[['preciosps']])
```
Histograma de los precios de Xbox

```{r}
histo(lista2[['preciosxb']])
```

Función del análisis de sensibilidad de la $k$ y la $m$
```{r}
sensitivity <- function(lstk, lstm)
{
    #usamos las variables auxiliares 
  conv=TRUE
  psolaux = c()# almacena las p obtenidas
  qsolaux = c()# almacena las q obtenidas
  pssolaux = c()# almacena los beneficios de 
  # ps obtenidos
  xbsolaux = c()# almacena los beneficios de 
  # xb obtenidos
  ps2solaux = c()# almacena los precios de 
  # ps obtenidos para c_ps=0 y c_xb=1
  xb2solaux = c()# almacena los precios de 
  # xb obtenidos para c_ps=0 y c_xb=1
  for (i in lstm)# bucle para la m
    {
        for (j in lstk)# bucle para la k
        {   # obtenemos la solución
            sol = solucion(k = j, m = i)
            # almacenamos los datos que interesan
            psolaux = c(psolaux, round(sol$p,
                4))
            qsolaux = c(qsolaux, round(sol$q,
                4))
            pssolaux = c(pssolaux,
                round(sol$beneficiosesperados$ps,
                  4))
            xbsolaux = c(xbsolaux,
                round(sol$beneficiosesperados$xb,
                  4))
            ps2solaux = c(ps2solaux,
                round(sol$preciosps[2,
                  2], 2))
            xb2solaux = c(xb2solaux,
                round(sol$preciosxb[2,
                  2], 2))
            conv=conv*sol$converge 
        }
    }
    # transformamos los datos a dataframes
    plista = as.data.frame(matrix(psolaux,
        nrow = length(lstk), ncol = length(lstm),
        dimnames = list(paste("k=",
            lstk), paste("m=", lstm))))
    qlista = as.data.frame(matrix(qsolaux,
        nrow = length(lstk), ncol = length(lstm),
        dimnames = list(paste("k=",
            lstk), paste("m=", lstm))))
    pslista = as.data.frame(matrix(pssolaux,
        nrow = length(lstk), ncol = length(lstm),
        dimnames = list(paste("k=",
            lstk), paste("m=", lstm))))
    xblista = as.data.frame(matrix(xbsolaux,
        nrow = length(lstk), ncol = length(lstm),
        dimnames = list(paste("k=",
            lstk), paste("m=", lstm))))
    xb2lista = as.data.frame(matrix(xb2solaux,
        nrow = length(lstk), ncol = length(lstm),
        dimnames = list(paste("k=",
            lstk), paste("m=", lstm))))
    ps2lista = as.data.frame(matrix(ps2solaux,
        nrow = length(lstk), ncol = length(lstm),
        dimnames = list(paste("k=",
            lstk), paste("m=", lstm))))
    # devolvemos los diferentes dataframes
    return(list('p' = plista, 'q' = qlista,
        'beneficiosps' = pslista, 'beneficiosxb' = xblista,
        'preciosps' = ps2lista, 'preciosxb' = xb2lista,
        'converge'=conv))
}
```

Evaluamos la función
```{r}
# creamos el mallado
lstk = seq(200, 600, length.out = 9)
lstm = seq(1000, 3000, length.out = 9)
# evaluamos el mallado 
lista = sensitivity(lstk, lstm)
```

Comprobamos que converge
```{r}
lista$converge
```

Obtenemos la tabla de la $p$
```{r}
tabla(lista[["p"]])
```
Obtenemos la tabla de la $q$

```{r}
tabla(lista[["q"]])
```
Obtenemos la tabla de los beneficios esperados de Playstation

```{r}
tabla(lista[['beneficiosps']])
```
Obtenemos la tabla de los beneficios esperados de Xbox

```{r}
tabla(lista[['beneficiosxb']])
```
Obtenemos la tabla de los precios de Playstation
```{r}
tabla(lista[['preciosps']])
```
Obtenemos la tabla de los precios de Xbox

```{r}
tabla(lista[['preciosxb']])
```

Función del análisis de la incertidumbre de la $k$ y la $m$.

```{r}
sensitivity3 <- function(n=100,mu,A)
{
  conv=TRUE
lstkm=rmnorm(n,mean=mu,varcov = A )
      #usamos las variables auxiliares
    psolaux = c()# almacena las p obtenidas
    qsolaux = c()# almacena las q obtenidas
    pssolaux = c()# almacena los beneficios de
    # ps obtenidos
    xbsolaux = c()# almacena los beneficios de
    # xb obtenidos
    ps2solaux = c()# almacena los precios de
    # ps obtenidos para c_ps=0 y c_xb=1
    xb2solaux = c()# almacena los precios de
    # xb obtenidos para c_ps=0 y c_xb=1
    for (i in 1:n)# bucle para  k m
        {   # obtenemos la solución
            x=lstkm[i,]
            sol = solucion(k=x[1],m=x[2])
            # almacenamos los datos que interesan
            psolaux = c(psolaux, round(sol$p,
                4))
            qsolaux = c(qsolaux, round(sol$q,
                4))
            pssolaux = c(pssolaux,
                round(sol$beneficiosesperados$ps,
                  4))
            xbsolaux = c(xbsolaux,
                round(sol$beneficiosesperados$xb,
                  4))
            ps2solaux = c(ps2solaux,
                round(sol$preciosps[2,
                  2], 2))
            xb2solaux = c(xb2solaux,
                round(sol$preciosxb[2,
                  2], 2))
            conv=conv*sol$converge
        }

    
    # devolvemos los diferentes dataframes
    return(list('p' = psolaux, 'q' = qsolaux,
        'beneficiosps' = pssolaux, 'beneficiosxb' = xbsolaux,
        'preciosps' = ps2solaux, 'preciosxb' = xb2solaux,
        'converge'=conv))
}
```

Evaluamos la función
```{r}
set.seed(2)
A=matrix(c(10000,10000,20000,100000),ncol = 2,nrow = 2)
mu=c(400,2000)
lista3=sensitivity3(mu = mu,A = A)
```
Converge el algoritmo
```{r}
lista3$converge
```
Número de $p\ne 0$
```{r}
sum(lista3[["p"]]!=0)
```
estrategias con $p\ne 0$
```{r}


lista3[["p"]][lista3[["p"]]!=0]
```
Número de $q\ne 0$
```{r}
sum(lista3[["q"]]!=0)
```
Estrategias con $q\ne 0$

```{r}
lista3[["q"]][lista3[["q"]]!=0]
```
Histograma de los beneficios de Playstation
```{r}
# analizamos los beneficios de Playstation
histo(lista3[['beneficiosps']])
```
Test de Lilliefors de los beneficios de Playstation
```{r}
lillie.test(lista3[['beneficiosps']])
```
Histograma de los beneficios de Xbox
```{r}
histo(lista3[['beneficiosxb']])
```
Test de Lilliefors de los beneficios de Xbox
```{r}
lillie.test(lista3[['beneficiosxb']])
```

Histograma de los precios de Playstation
```{r}
histo(lista3[['preciosps']])
```
Test de Lilliefors de los precios de Playstation
```{r}
lillie.test(lista3[['preciosps']])
```
Histograma de los precios de Xbox
```{r}
histo(lista3[['preciosxb']])
```
Test de Lilliefors de los precios de Xbox
```{r}


lillie.test(lista3[['preciosxb']])
```



